Inventaris van het archief van de Commissie voor de Handelspolitiek, 1891-1917
Nationaal Archief, Den Haag
- DOCUMENTATIE, C
  - Diverse onderwerpen, 5
    - Uitgave van de Toeristenbond voor Nederland, 27e jaargang, no. 44 getiteld "De Kampioen". gedrukt, 1910; 206; 1 deel
    - Rapport van de Staatscommissie voor de Electrische Geleidingen. gedrukt, 1911; 207; 1 deel
    - Overdrukken uit het Weekblad voor Bloembollencultuur, getiteld "Handelsbewegingen in het bloembollenvak gedurende de jaren 1900-1903, 1906, 1907, 1910-1913", opgesteld in, 1901-1904, 1907, 1908, 1911-1914; 208; 10 stukken
    - Reglement van Arbeid en Statuten van de Nederlandsche Accountants Vereeniging. gedrukt, z.j; 209; 1 deel
    - Stukken betreffende de instelling van een stoomvaartverbinding met Zuid-Amerika, 1906-1907 (c. 1916); 218; 1 omslag